【裁判字號】    89,訴,608
【裁判日期】    890406
【裁判案由】    毒品危害防制條例
【裁判全文】
臺灣臺中地方法院刑事判決                          八十九年度訴字第六八號
    公  訴  人  臺灣台中地方法院檢察署檢察官
    被      告  甲○○
右列被告因毒品危害防制條例案件，經檢察官提起公訴（八十九年度毒偵字第八八七
、一一八八號），本院判決如左：
    主  文
甲○○連續施用第一級毒品，累犯，處有期徒刑壹年，扣案之殘留海洛因塑膠空袋壹
個沒收銷燬之、注射針筒壹支沒收；又連續施用第二級毒品，累犯，處有期徒刑伍月
。主刑部分應執行有期徒刑壹年參月。
    事  實
一、甲○○曾因違反麻醉藥品管理條例案件，經台灣高等法院台中分院判處有期徒刑
    四月確定，甫於民國八十三年十月二十四日執行完畢；又於八十七年間，因施用
    第一、二級毒品案件，經本院以八十七年度毒聲字第三八二號裁定送觀察、勒戒
    後，認無繼續施用毒品之傾向，經臺灣臺中地方法院檢察署檢察官於八十七年七
    月八日以八十七年度偵字第一二五七四號處分不起訴確定在案，詎甲○○仍不知
    悔改，又基於概括之犯意，均自八十八年九月間起分別至八十九年一月二十六日
    及同年月二十四日止，先後在其台中市○區○○里○○街○段二七巷二號十四樓
    （起訴書誤載為十樓）之二住處等地，依序以將第一級毒品海洛因粉末少許摻入
    水中再以針筒注射方式，及將第二級毒品安非他命置於玻璃瓶加熱吸取煙霧之方
    式，連續施用第一級毒品海洛因及第二級毒品安非他命多次。嗣於八十九年一月
    二十六日二十二時十五分許，為警持檢察官核發之搜索票在其前揭台中市○區○
    ○里○○街○段二七巷二號十四樓之二住處當場查獲，扣得其所有殘留海洛因塑
    膠空袋一個及供施用毒品之注射針筒一支；甲○○經本院以八十九年度毒聲字第
    六八六號裁定送觀察、勒戒後，認有繼續施用毒品之傾向。
二、案經台中市警察局第三分局報請臺灣臺中地方法院檢察署檢察官偵查起訴。
    理  由
一、右揭事實，業據被告甲○○於審理中坦承不諱，並有被告所有殘留海洛因塑膠空
    袋一個及注射針筒一支扣案足資佐證，及被告之尿液檢驗報告一紙附卷可稽。又
    被告曾於八十七年間因施用毒品案件，經本院裁定送觀察、勒戒後，認無繼續施
    用毒品之傾向，經臺灣臺中地方法院檢察署檢察官以八十七年度偵字第一二五七
    四號不起訴處分確定，有該署刑案資料查註紀錄表一份及檢察官不起訴處分書等
    在卷足憑。被告經依毒品危害條例第二十條第二項前段不起訴處分確定後，五年
    內再犯同條例第十條第一項、第二項之施用毒品罪，經本院以八十九年毒聲字第
    六八六號裁定送觀察、勒戒後，仍有繼續施用毒品傾向，亦有台灣台中看守所八
    十九年二月十四日 (89)中所太總字第○五一三號函附之證明書一份在卷足憑。
    本案事證明確，被告犯行洵堪認定。
二、按海洛因、安非他命分別為毒品危害防制條例第二條第一項第一款、第二款所規
    定之第一級、第二級毒品，核被告施用海洛因及安非他命所為，分別係犯毒品危
    害防制條例第十條第一項之施用第一級毒品罪及同條第二項之施用第二級毒品罪
    。被告為施用而持有第一級及第二級毒品，其持有之低度行為，已為施用之高度
    行為所吸收，均不另論罪。被告先後多次施用第一、二級毒品犯行，時間緊接，
    又各觸犯構成要件相同之罪名，顯分別係基於概括之犯意反覆為之，均為連續犯
    ，爰依刑法第五十六條之規定以一罪論，並皆依法加重其刑。被告自八十八年九
    月間起至八十九年一月二十三日止之期間，連續施用第二級毒品之犯行，雖未據
    公訴人提起公訴，惟因此部分與已起訴之施用第二級毒品部分，具有連續犯之裁
    判上一罪關係，為起訴效力所及，本院自得併予審理。又被告所犯施用第一級毒
    品及施用第二級毒品二罪間，犯意各別，罪名互異，應予分論併罰。再被告前曾
    因違反麻醉藥品管理條例案件，經台灣高等法院台中分院院判處有期徒刑四月確
    定，並於八十三年十月二十四日執行完畢，有臺灣臺中地方法院檢察署刑案資料
    查註紀錄表附卷可參，其於有期徒刑執行完畢後，五年內再犯有期徒刑以上之本
    罪，為累犯，應依刑法第四十七條規定，遞加重其刑。爰審酌被告施用毒品戕害
    身心健康，及其犯罪之手段、犯罪後之態度等一切情狀，量處如主文所示之刑，
    並定其應執行刑。扣案之殘留海洛因塑膠空袋一個，已無法與毒品分離，應依毒
    品危害防制條例第十八條第一項前段規定沒收銷燬之；另扣案之注射針筒一支為
    被告所有供施用第一級毒品所用之物，業據其供明在卷，依刑法第三十八條第一
    項第二款之規定，併予宣告沒收。
據上論斷，應依刑事訴訟法第二百九十九條第一項前段，毒品危害防制條例第十條第
一項、第二項、第二十條第三項、第十八條第一項前段，刑法第十一條前段、第五十
六條、第四十七條、第三十八條第一項第二款、第五十一條第五款，判決如主文。
中      華      民      國      八十九      年    四    月      六      日
                                    臺灣臺中地方法院刑事第三庭
                                            法  官  張  智  雄
右正本證明與原本無異。
如不服本判決，應於判決送達後十日內向本院提出上訴狀，上訴於臺灣高等法院臺中
分院( 須附繕本 )。
                                             書記官
中    華    民    國      八十九      年       四      月     六    日
附錄論罪科刑法條
毒品危害防制條例：
第十條第一項：施用第一級毒品者，處六月以上五年以下有期徒刑。
第十條第二項：施用第二級毒品者，處三年以下有期徒刑。


司法院資訊處製作；財團法人民間司法改革基金會備份。
